# 无车运输收入成本确认求助

提问人：xuancaojisi 时间：2016-04-02 22:41:44
各位大侠，特请教以下问题：一互联网平台企业，主要对接天地华宇、新邦等物流企业和个体司机，该平台与物流企业签订《整车运输合作协议》，约定由该平台整合资源，为其提供运输服务，具体流程如下：物流企业将货运信息发布至该公司平台，司机在另一个客户端看到货运信息并报价，然后由物流企业筛选合适的司机，接着签订三方合同（物流企业、平台公司、司机），运输完成后，由平台公司开具运输发票给物流企业（平台公司有少许车辆，具有道路运输资质，可开具运输发票），物流企业将运费汇至平台公司账户，平台公司扣除一定的服务费后，将剩余款项支付给司机；此外，《整车运输合作协议》和三方合同均约定货物因司机、污染等不属于保险理赔范围造成的损失，由司机承担赔偿责任，司机无力承担时，由平台公司承担； 由于平台公司车辆较
少，上述业务类似于无车运输，目前国家政策和会计准则方面均为对其有明确规定，那么平台公司的营业收入和成本该如何进行账务处理，平台公司是按照运费全额开票和缴纳增值税，是否就应该按照全额确认营业收入？如果按照全额确认收入的话，那么由于大量的个体司机无法给平台公司开具运输发票，也不愿意去税务局代开，且操作难度也较大，那么平台公司应该以何种凭据作为运输成本？如无法取得合规的抵扣凭据，平台公司将按照运费总额去缴纳增值税和所得税，但实际上平台公司真正的利润只是双方的运费差价，这样明显是不合理的？如果以净额方式确认收入，但物流客户仍必须要求平台公司按照全额运费开具发票，这样在税务上是否行得通，是否符合会计准则的规定，同时平台公司取不到进项抵扣票据，仍要承担增值税，仍是不合理的，目前国家也没有对这类企业退税的规定； 平台公司目前处于起步阶段，预计 2016 年业务量（运费全额）达到 15 亿以上，且平台将来有在国内上市的打算（也是风投股东的要求），上述问题相当困扰平台公司，请各位大侠给予专业的指导意见，感激不尽！！！

回答人：chenyiwei
对平台公司而言，首要的会计问题是收入确认采用总额法还是净额法的问题。从你说的情况看，司机由物流公司选择，签订三方合同，虽然资金流经过平台但平台事实上只赚取合同中约定的差价，，《整车运输合作协议》和三方合同均约定货物因司机、污染等不属于保险理赔范围造成的损失，由司机承担赔偿责任，司机无力承担时，由平台公司承担，因此采用“净额法”的可能性相对较大。同时应就可能为司机承担的担保责任确认预计负债（可考虑用投保方式转移风险）。 另外如你所述，该企业的税务风险和税务操作的合规性需要关注，建议聘请税务专业机构梳理业务流程和规范税务处理，并与主管税务机关充分沟通。

提问人：zhs7403 时间：2016-04-03 08:19:52
陈老师，司机无力承担时，由平台公司承担，是否意味相关风险没有完全转移？类似总包分包思路可以考虑总额法？或者类似问题解释 2 虽然规定净额，但您认为应总额？

回答人：chenyiwei
平台的收益已经通过三方合同锁定，只是需就司机应承担的责任对司机提供担保，这种情况下不影响净额法的使用。这和挂靠经营的情况不同。

提问人：xuancaojisi 时间：2016-04-04 10:51:43
陈版，虽然合同中规定货物发生毁损由司机承担，但在实际操作中，物流公司找司机索赔难度较大，一般直接找平台公司索赔，这也是物流公司选择平台而不是直接接触司机进行运输的原因，平台公司是一个保障；那么从实质来看，净额法确认收入是否合适呢？

回答人：chenyiwei
如果只是一个保障（担保），其他方面的安排仍然显示平台是代理人，则仍应按净额法确认收入。